臺灣高雄地方法院刑事判決　　　　　　　　　　　　　九十一年度訴字第八九號
　　公　訴　人　臺灣高雄地方法院檢察署檢察官
　　被　　　告　丁○○
　　選任辯護人　劉新安
右列被告因違反毒品危害防制條例案件，經檢察官提起公訴（九十一年度偵字第三三
六○號），甲○判決如左：
    主  文
丁○○連續販賣第二級毒品，累犯，處有期徒刑捌年；扣案之第二級毒品安非他命拾
參包（驗後毛重壹拾捌點柒公克）、第二級毒品安非他命壹包（驗後毛重壹點伍公克
）、第二級毒品安非他命壹包（驗後毛重零點參肆公克），均沒收銷燬之；電子磅秤
壹台、空夾鏈袋拾貳個及電話號碼0000000000號行動電話壹支，均沒收；
販賣第二級毒品所得財物新台幣壹仟捌佰元沒收，如全部或一部不能沒收時，以其財
產抵償之。又連續轉讓第一級毒品，累犯，處有期徒刑壹年肆月。應執行有期徒刑玖
年；扣案之第二級毒品安非他命拾參包（驗後毛重壹拾捌點柒公克）、第二級毒品安
非他命壹包（驗後毛重壹點伍公克）、第二級毒品安非他命壹包（驗後毛重零點參肆
公克），均沒收銷燬之；電子磅秤壹台、空夾鏈袋拾貳個及電話號碼0000000
000號行動電話壹支，均沒收；販賣第二級毒品所得財物新台幣壹仟捌佰元沒收，
如全部或一部不能沒收時，以其財產抵償之。
    事  實
一、丁○○前有違反麻醉藥品管理條例及肅清煙毒條例等犯罪前科，並於民國八十六
    年間因違反麻醉藥品管理條例案件，經法院判處有期徒刑七月確定，於八十七年
    四月十二日執行完畢，仍不知悔改。丁○○復基於營利販賣第二級毒品安非他命
    之概括犯意，以其所有電話號碼0000000000號行動電話作為聯絡販賣
    毒品之工具，分別於九十年十一月及十二月間，在高雄縣林園鄉，以每包新台幣
    （下同）五百元之價格，連續販賣第二級毒品安非他命予乙○○施用，前後約三
    、四次，共計得款一千五百元（取較少之次數即三次計算，３Ⅹ５００＝１５０
    ０）。丁○○另基於轉讓第一級毒品海洛因之概括犯意，分別於九十年十二月底
    及九十一年二月十日，在高雄縣林園鄉港仔埔及高雄市○○區○○路二五六號「
    聯合海產店」前，連續將其持有摻含海洛因之香煙各乙支，無償轉讓供乙○○施
    用。嗣於九十一年二月十日下午三時許，丁○○承上販賣第二級毒品安非他命之
    概括犯意，由丙○○撥打丁○○所有之電話號碼0000000000號行動電
    話，聯絡約定欲購買安非他命之價錢、交貨之時間、地點，丁○○即駕駛向乙○○所借得之車牌號碼八Ｍ─四○一二號自小客車，搭載不知情之乙○○，依約前
    往約定地點即上址「聯合海產店」前，由丁○○交付第二級毒品安非他命乙包（
    驗後毛重○‧三四公克），並由丙○○交付約定之價額三百元予丁○○，於丙○○離去後，旋即為警查獲，並在丁○○及乙○○所乘坐之車牌號碼八Ｍ─四○一
    二號自小客車內，扣得丁○○所有之第一級毒品海洛因十一包（合計淨重四‧五
    九公克、包裝重二‧八六公克）、第二級毒品安非他命十三包（驗後毛重一八‧
    七公克）、殘存第一級毒品海洛因之塑膠鏟管、湯匙各乙支、電子磅秤乙個、空
    夾鍊袋十二個、電話號碼0000000000號行動電話乙支、及計算機乙個
    、行動電話四支、現金一萬八千六百元等物，且自乙○○之皮包內扣得丁○○所
    有之第二級毒品安非他命乙包（驗後毛重一‧五公克），並經警循線前往丙○○
    住處，扣得第二級毒品安非他命乙包（驗後毛重○‧三四公克）。
二、案經高雄市政府警察小港分局移送台灣高雄地方法院檢察署檢察官偵查起訴。
    理  由
一、訊據被告丁○○固坦認確有於九十年十二月底及九十一年二月十日，在高雄縣林
    園鄉港仔埔及高雄市○○區○○路二五六號「聯合海產店」前，分別將其持有摻
    含海洛因之香煙各乙支，無償轉讓供乙○○施用，並於九十一年二月十日下午三
    時許，丙○○撥打其所有之電話號碼0000000000號行動電話，約同丙○○前來上址「聯合海產店」前，並交付第二級毒品安非他命乙包予丙○○，而
    由丙○○交付三百元，旋即為警查獲，並在上開自小客車內扣得第一級毒品海洛
    因十一包（合計淨重四‧五九公克、包裝重二‧八六公克）、第二級毒品安非他
    命十三包（驗後毛重一八‧七公克）、殘存第一級毒品海洛因之塑膠鏟管、湯匙
    各乙支、電子磅秤乙個、計算機乙個、行動電話五支、空夾鍊袋十二個及現金一
    萬八千六百元等物，且自乙○○之皮包內扣得第二級毒品安非他命乙包（驗後毛
    重一‧五公克）等事實不諱，惟矢口否認有何販賣第二級毒品安非他命犯行，辯
    稱：伊並無販賣毒品安非他命予乙○○，亦從未交予乙○○安非他命，伊僅於九
    十年十二月底及九十一年二月十日，無償轉讓摻含第一級毒品海洛因之香煙各乙
    支供乙○○施用而已，又於九十一年二月十日下午，丙○○係撥打伊行動電話，
    向伊要安非他命，而丙○○與伊均居住在紅毛港，從小就認識，他自八十年間起
    即陸續向伊要安非他命，伊均有給他，次數太多已忘記了，此次丙○○亦向伊要
    安非他命，後伊在「聯合海產店」前，欲將安非他命無償轉讓予丙○○，因丙○○經常向伊索取，故伊即向丙○○稱毒品是伊用錢買的，丙○○聽到後不高興，
    即丟給伊三百元，但此係伊無償轉讓的，並非販賣予丙○○云云。惟查：
  (一)右揭轉讓第一級毒品海洛因之事實，業據被告於偵查及甲○審理時均供承不諱，
    並證人乙○○於偵查及甲○審理時證述屬實，其證稱：被告於九十年十二月底及
    九十一年二月十日，在高雄縣林園鄉港仔埔及高雄市○○區○○路二五六號「聯
    合海產店」前，分別將其持有摻含海洛因之香煙各乙支，無償提供予伊施用等語
    。是被告此部分之自白，核與事實相符，堪信為真實。從而，被告連續無償轉讓
    第一級毒品海洛因之犯行，事證明確，堪予認定。
  (二)證人乙○○於警訊時證述：伊係經由友人介紹而認識被告，均以撥打被告所有之
    電話號碼0000000000號行動電話為聯絡方式，自九十年十二月份起，
    向被告購買過海洛因二、三次，金額三千元左右，另向被告購買安非他命三、四
    次，金額五千元左右，交易地點大都在林園鄉，而伊最後一次施用第一級毒品海
    洛因係在九十一年二月十日上午十時許，在查獲之車牌號碼八Ｍ─四○一二號自
    小客車內，是被告免費提供摻含海洛因之香煙予伊施用的，而上開自小客車係伊
    小姑蔡雅莉所有，因被告向伊表示欲借車搬家，所以伊始駕駛該自小客車前去高
    雄縣林園鄉港仔埔幫被告搬東西，並在此時伊以一千元之價額向被告購買安非他
    命，後即由被告駕駛該自小客車前往查獲處找朋友，並在該處被告有販賣安非他
    命予丙○○，交易時伊在車內，至於交易之金額伊並不知道，而在該自小客車內
    所扣得之槍枝、毒品及其他物品，均為被告所有等語，並於偵查時證稱：「（問
    ：妳有向丁○○買過安非他命？）有，是丁○○要給我，因我與他不熟悉，還是
    清楚一點比較好」、「（問：妳有向丁○○買過海洛因及安非他命？）海洛因是
    他送給我吸的，安非他命則如前所說」、「（問：為何於警局中承認妳向丁○○
    買安非他命及海洛因？）因警察不採信我說的話」、「（問：妳皮包內的安非他
    命是否向丁○○買的？）那是丁○○的」、「在我皮包裡面的安非他命不是我的
    ，是丁○○的」、「（問：為何放在妳皮包？）因當時車上東西很多，他說要放
    在我那邊」等語，復於甲○審理時證陳：伊係於九十年十一、十二月間經由友人
    介紹，而與被告認識的，當時被告係住居在高雄縣林園鄉，而伊友人當時係住在
    被告樓上，於數日後伊詢問友人何處可購得毒品安非他命，而得知被告有安非他
    命，即由該友人前去找被告，當時被告係稱要將毒品給伊，但因伊與被告並不熟
    識，所以伊將五百元交予友人轉交予被告，後以上開方式，即藉由友人轉交之方
    式，陸續向被告購買第二級毒品安非他命二、三次，每次均以五百元之代價購得
    毒品安非他命乙包，所以伊共計向被告購買三、四次，期間係於九十年十一、十
    二月間，而伊現在執行觀察勒戒，因於查獲當日伊有施用被告所無償轉讓之摻含
    第一級毒品海洛因之香煙乙支等語。綜觀證人乙○○多次證言，就係無償轉讓或
    係向被告購買第一級毒品海洛因、購買第二級毒品安非他命之總價額為何、及在
    證人乙○○皮包內所扣得之第二級毒品安非他命係向被告所購得或僅係寄放，前
  後反覆，但證人乙○○就於九十年十一、十二月間，在高雄縣林園鄉，向被告購
    得第二級毒品安非他命，前後約三、四次乙節，則尚屬一致。證人丙○○於警訊
    及偵、審時證述：伊與被告係同村莊之人，已認識很久，因綽號「阿木」之友人
    告知伊被告有在販賣毒品，並告知伊被告之行動電話號碼，故於九十年二月十日
    下午，伊撥打被告之行動電話，欲向被告購買毒品安非他命，並詢問被告有無安
    非他命可以賣，後伊即前往約定地點即上址「聯合海產店」前，到達時被告已在
    場，被告原本稱要給伊，但伊認為還是算清楚比較好，所以就交予被告三百元，
    後伊即離開，事後警察即前來伊住處找伊，而伊僅該次向被告購買安非他命，之
    前並無與被告交易，或自被告處無償取得毒品等語。復被告於警訊時辯稱：「丙○○在今天大約十四時五十分許，打我的行動電話0000000000，說他
    要糖仔（安非他命），叫我要等他，我當時就把車停在聯合海產的門口，大約十
    分鐘他就騎機車到我車旁，說要我三百元賣他一小包，接著丙○○把三百元丟進
    車內拿了安非他命一小包就騎走了，接著警方人員就二部車前後包抄把我攔下云
    云，並於偵查時供稱：「（問：乙○○皮包內安非他命一小包是你的？）是，是
    警察來包圍我時，我一時緊張就隨便塞進乙○○皮包裡」云云，於甲○審理時供
    述：伊於九十年十一、十二月間租居在高雄縣林園鄉西溪村，而乙○○之友人居
    住在伊樓上，經由該友人之介紹而認識乙○○，後於九十一年一月間，伊搬至高
    雄縣林園鄉港仔埔云云；經核被告上開之供述，與證人乙○○所證述係如何與被
    告認識、及於九十年二月十日查獲時，自證人乙○○皮包內所扣得之安非他命，
    確係被告所有、並與證人丙○○所述之交易情節等均大致相符，且被告於警訊及
    偵、審時均供稱：伊與乙○○係朋友關係，與丙○○係同住在紅毛港地區，從小
    就認識，均無糾紛或仇隙等語，且被告並先後二次無償轉讓第一級毒品海洛因予
    證人乙○○施用，並被告亦辯稱其自八十年間陸續無償轉讓第二級毒品安非他命
    予證人丙○○，已如前述，則被告苟無販賣第二級毒品予證人乙○○及丙○○，
    衡情證人等應無設詞誣陷被告之理，其等證詞堪以採信。又證人即查獲員警戊○○及己○○於甲○審理時證稱：伊等因接獲線報經常有人在上址「聯合海產店」
    前交易毒品，所以就在該海產店附近，即距離約五十公尺處埋伏，當時伊等並不
    知道被告有販賣毒品之行為，後見丙○○接近被告所駕駛之自小客車，並自口袋
    內取出物品，伸入車內，交予車內之人，雙方有交談，並逗留一下，後丙○○即
    騎機車離去，該自小客車仍留在現場，而丙○○有施用毒品之前科，前遭伊等查
    獲，所以覺得相當可疑，就決定以伊等二部自小客車前後攔阻被告之自小客車，
    攔阻後被告本欲開車衝撞逃逸，伊等即取槍對準駕駛座，被告可能認為已無法逃
    離，就自行下車，當時被告是駕駛該自小客車，乙○○坐在駕駛座旁之位子，後
    伊等在該自小客車駕駛座下查獲槍械，並在駕駛座後座位上之男用皮包內查獲毒
    品及電子磅秤等物，且在乙○○之皮包內查獲毒品安非他命，查獲被告後，伊等
    即前往丙○○住處，丙○○即將毒品自行交予警方等語。且有照片十二張附卷可
    稽。
  (三)此外，復有第一級毒品海洛因十一包（合計淨重四‧五九公克、包裝重二‧八六
    公克）、第二級毒品安非他命十三包（驗後毛重一八‧七公克）、殘存第一級毒
    品海洛因之塑膠鏟管、湯匙各乙支、電子磅秤乙個、計算機乙個、行動電話五支
    、空夾鍊袋十二個及現金一萬八千六百元等物，及自證人乙○○皮包內所扣得之
    第二級毒品安非他命乙包（驗後毛重一‧五公克）、自證人丙○○處扣得之第二
    級毒品安非他命乙包（驗後毛重○‧三四公克）等物扣案可資佐證。而上開扣案
    之白色粉末，經送請法務調查局鑑驗結果，確係第一級毒品海洛因（合計淨重四
    ‧五九公克、包裝重二‧八六公克），有該局九十一年四月四日鑑定通知書乙紙
    在卷可參；復上開扣案之晶體及塑膠鏟管、湯匙各乙支，經分別送請高雄醫學大
    學附設中和紀念醫院鑑驗之結果，確係第二級毒品安非他命（驗後毛重一八‧七
    公克）及其上均殘存海洛因無訛，有該醫院九十一年三月五日９１０２─７５號
    、九十一年四月二日９１０３─１７０號、９１０３─１７１號檢驗報告三紙在
    卷可按。又前開自證人乙○○及丙○○處扣得之晶體，亦經分別送請高雄醫學大
    學附設中和紀念醫院鑑驗之結果，確係第二級毒品安非他命（驗後毛重一‧五公
    克及驗後毛重○‧三四公克），有該醫院九十一年三月十二日９１０３─５５號
    及９１０３─５６號檢驗報告二紙在卷足憑。又被告於警訊及甲○審理時辯稱：
    扣案之電子磅秤、塑膠鏟管、湯匙及空夾鏈袋等物，係伊分裝毒品之用，而係依
    據伊每次施用之量分裝，這樣才不會過重，而計算機與本件並無關係，行動電話
    五支中，有三支已損壞，其餘二支係伊所有使用，當時因伊係在搬家，所以均將
    之帶出，又扣案之現金，係他人償還之債務款項，並非販賣毒品所得云云，並觀
    之上開扣案之第二級毒品安非他命十三包（驗後毛重一八‧七公克），及查獲時
    之第二級毒品安非他命之分裝照片，足見被告所持有之第二級毒品安非他命之數
    量非微，且其分裝方式，亦具有特殊之規格。是苟如被告所言，其僅依據每次施
    用之量分裝，並非欲持以販賣，惟被告自七十九年間起，即有施用毒品海洛因及
    安非他命之習慣，此為被告所是認，則被告施用期間非短，衡情被告應知悉其每
    次施用之量為何，何以僅為避免施用之量過重，即以電子磅秤精確計算而分裝其
    每次施用之量？且毒品之價值非微，將毒品予以分裝於夾鏈袋，因此即會耗損毒
    品，是被告豈會僅為避免過量，即先行以電子磅秤精確量取其每次施用之量，並
    予分裝各小包？從而，被告顯係以欲出售之價格，分裝成一定定律可循之規格，
    並非僅係供自己施用乙節，堪予認定。
  (四)綜據上述事證以觀，被告確有以其所有電話號碼0000000000號行動電
    話作為聯絡販賣毒品之工具，分別於九十年十一月及十二月間，在高雄縣林園鄉
    ，以每包五百元之價格，連續販賣第二級毒品安非他命予乙○○施用，前後約三
    、四次，共計得款一千五百元（取較少之次數即三次計算，３Ⅹ５００＝１５０
    ０），並於九十一年二月十日下午三時許，由丙○○撥打被告所有之電話號碼0
    000000000號行動電話，聯絡約定欲購買安非他命之價錢、交貨之時間
    、地點，在上址「聯合海產店」前，販賣第二級毒品安非他命予丙○○施用，得
    款三百元後，旋為警查獲，並在上開自小客車內，扣得被告所有之第一級毒品海
    洛因十一包（合計淨重四‧五九公克、包裝重二‧八六公克）、第二級毒品安非
    他命十三包（驗後毛重一八‧七公克）、殘存第一級毒品海洛因之塑膠鏟管、湯
    匙各乙支、電子磅秤乙個、空夾鍊袋十二個、電話號碼0000000000號
    行動電話乙支、及計算機乙個、行動電話四支、現金一萬八千六百元等物，且自
    乙○○之皮包內扣得被告所有之第二級毒品安非他命乙包（驗後毛重一‧五公克
    ），並經警循線前往丙○○住處，扣得第二級毒品安非他命乙包（驗後毛重○‧
    三四公克）等情，已堪認定。從而，被告所辯無非卸責之詞，殊無可採。而被告
    雖辯稱：證人丙○○於警訊時證述之時間係是（十）日下午二時許，而實際上係
    於是（十）日下午三時許，且製作筆錄之員警王子剛，亦為現場查獲之員警，不
    可能有誤載之情形，顯見證人丙○○因前為警查獲，始佯稱向被告購買毒品云云
    ，惟證人丙○○於偵查時證稱：「（問：是否警察叫你向丁○○買毒品？）不是
    」等語，並證人丙○○僅係向被告購買毒品，其亦有施用毒品之習慣，則證人丙○○對於交易之時間有所誤記，尚與一般常情相符，且苟如被告所言，係證人丙○○佯稱向被告購買毒品，並經警埋伏以為查獲，則於交易當時，埋伏之員警即
    可攔阻查獲，何須於證人丙○○離去後始為查獲？準此，證人丙○○顯係基於自
    己意願，而非經警查獲後，為追查來源，始與警方配合乙節，應堪認定，是尚難
    據此即為認定被告有利事實之認定。
  (五)綜上述所，本件事證明確，被告無償轉讓第一級毒品海洛因及販賣第二級毒品安
    非他命之犯行，均堪認定。
二、核被告丁○○所為，係犯毒品危害防制條例第四條第二項之販賣第二級毒品罪及
    第八條第一項之轉讓第一級毒品罪。其多次持有海洛因及安非他命後，進而無償
    轉讓或販賣，其持有行為應被其轉讓及販賣之行為所吸收，均不另論罪。被告先
    後多次販賣第二級毒品及轉讓第一級毒品犯行，時間緊接，觸犯構成要件相同之
    罪名，顯係基於概括犯意反覆為之，均應依連續犯之規定論以一罪，除犯同條例
    第四條第二項販賣第二級毒品罪之法定刑無期徒刑部分依法不得加重外，就有期
    徒刑及罰金刑部分加重其刑。被告前開販賣第二級毒品及轉讓第一級毒品犯行間
    ，犯意各別，行為互殊，應予分論併罰。又被告前因違反麻醉藥品管理條例案件
    ，經法院判處有期徒刑七月確定，於八十七年四月十二日執行完畢，有刑案資料
    查註紀錄表及台灣高等法院被告全國前案紀錄表可按，其於有期徒刑執行完畢後
    五年以內再犯有期徒刑以上之罪，為累犯，應依法遞加重其刑（法定刑無期徒刑
    部分依法不得加重）。爰審酌被告之品行非佳，貪圖己利，販賣安非他命予他人
    施用圖利，並轉讓第一級毒品供人施用，業嚴重戕害他人身心健康，助長他人濫
    用毒品風氣，嚴重危害社會治安，惡性不輕，販賣次數、所得金額，及犯後態度
    等一切情狀，分別量處如主文所示之刑，並定其應執行刑，以資懲儆。另扣案之
    第二級毒品安非他命十三包（驗後毛重一八‧七公克）、第二級毒品安非他命乙
    包（驗後毛重一‧五公克）（自證人乙○○處扣得）及第二級毒品安非他命乙包
    （驗後毛重○‧三四公克）（自證人丙○○處扣得），均應依毒品危害防制條例
    第十八條第一項前段之規定，宣告沒收併銷燬之（包裝袋因與毒品不能析離併予
    宣告沒收銷燬）；並扣案之電子磅秤乙個、電話號碼0000000000號行
    動電話乙支，為分裝毒品以為販賣及連絡販賣毒品之工具，應依毒品危害防制條
    例第十九條第一項規定宣告沒收；扣案之空夾鍊袋十二個，係被告所有預備供販
    賣毒品所用之物，已如前述，爰依刑法第三十八條第一項第二項規定宣告沒收。
    又被告販賣毒品所得一千五百元（證人乙○○部分）雖未扣案，及所得三百元（
    證人丙○○部分），共計一千八百元均應依毒品危害防制條例第十九條第一項之
    規定宣告沒收，如全部或一部不能沒收時，以其財產抵償之。至扣案之第一級毒
    品海洛因十一包（合計淨重四‧五九公克，包裝重二‧八六公克）、殘存第一級
    毒品海洛因之塑膠鏟管、湯匙各乙支、計算機乙個、行動電話四支及現金一萬八
    千三百元（扣除丙○○所交付之三百元），並無證據證明係被告供或預備供販賣
    第二級毒品、轉讓第一級毒品所用之物，或被告販賣毒品所得之款項，難認與被
    告販賣第二級毒品及轉讓第一級毒品之犯行有關，爰不另為沒收之諭知，附此敘
    明。
據上論斷，應依刑事訴訟法第二百九十九條第一項前段，毒品危害防制條例第四條第
二項、第八條第一項、第十八條第一項前段、第十九條第一項，刑法第十一條前段、
第五十六條、第三十八條第一項第二款、第四十七條、第五十一條第五款，判決如主
文。
本案經檢察官彭斐虹到庭執行職務。
中      華      民      國      九十一    年      四    月    二十四    日
                                臺灣高雄地方法院刑事第六庭
                                    法  官   洪榮家
右正本證明與原本無異。
如不服本判決，應於判決送達後十日內，向甲○提出上訴狀。
                                    書記官    陳寰瑛
中      華      民      國      九十一    年      四    月    二十四    日
附錄本案論罪科刑法條全文：
毒品危害防制條例第四條第二項：
  製造、運輸、販賣第二級毒品者，處無期徒刑或七年以上有期徒刑，得併科新台幣
  七百萬元以下罰金。
毒品危害防制條例第八條第二項：
  轉讓第一級毒品者，處一年以上七年以下有期徒刑，得併科新台幣一百萬元以下罰
  金。
